【裁判字號】    99,易,1523
【裁判日期】    990630
【裁判案由】    竊盜
【裁判全文】
臺灣板橋地方法院刑事判決              99年度易字第1523號
公  訴  人  臺灣板橋地方法院檢察署檢察官
被      告  丙○○
            甲○○
上列被告因竊盜案件，經檢察官提起公訴（九十九年度偵字第一
○八九二號），被告就被訴事實為有罪陳述，本院改行簡式審判
程序審理，判決如下：
    主  文
丙○○攜帶兇器毀壞門扇竊盜，累犯，處有期徒刑柒月，未扣案
之Ｔ字型扳手壹支，沒收之；又共同攜帶兇器毀壞門扇竊盜，累
犯，處有期徒刑拾月，扣案之萬能板手壹支、開鎖工具拾伍支，
鏡子壹個，沒收之，應執行有期徒刑壹年肆月，未扣案之Ｔ字型
扳手壹支、扣案之萬能板手壹支、開鎖工具拾伍支，鏡子壹個，
均沒收之。
甲○○共同攜帶兇器毀壞門扇竊盜，處有期徒刑柒月。
    事  實
一、丙○○於民國九十二年間，曾因偽造文書案件，經本院以九
    十三年度訴字第二○一三號判決判處有期徒刑八月，經上訴
    後，由臺灣高等法院以九十四年度上訴字第三四四八號判決
    撤銷改判有期徒刑八月確定；又因公共危險案件，經本院以
    九十三年度交訴字第八十五號判決判處有期徒刑九月，經上
    訴後，由臺灣高等法院以九十四年度交上訴字第九十七號判
    決駁回上訴確定，上開二罪刑，再因適用中華民國九十六年
    罪犯減刑條例規定，由臺灣高等法院以九十六年度聲減字第
    一六一二號裁定各減刑為有期徒刑四月、四月十五日，並裁
    定應執行有期徒刑七月十五日確定，已於九十六年七月十六
    日徒刑執行完畢出監；丙○○、甲○○均不知悔改，而分別
    為下列犯行：(一)丙○○意圖為自己不法之所有，於九十八年
    六月中旬某日下午五時許，前往丁○○位於臺北縣汐止市○○○路一一九巷十一號四樓住處，由丙○○攜帶自備客觀上
    足對人生命、身體造成危險，可供兇器使用之Ｔ字型扳手一
    支，以破壞鐵門門鎖（該鎖係附於門上之鎖，門鎖構成門之
    一部分），而侵入屋內之方式（無故侵入住宅部分，未據告
    訴），竊取丁○○所有之金飾二件、行動電話二支（約值新
    臺幣三萬元）及現金新臺幣（下同）二千元等物得手，旋即
    離去；(二)丙○○另與甲○○基於意圖為自己不法所有之犯意
    聯絡，於九十九年四月五日下午二時許，由丙○○攜帶所有
    客觀上足以危害人之生命、身體安全，可供兇器使用之萬能
    板手一支、開鎖工具十五支，以及鏡子一個等工具，前往乙○○位於臺北縣新莊市○○路六十九巷五十一號三樓住處，
    推由甲○○負責把風，丙○○持客觀上足供兇器使用之萬能
    扳手及開鎖工具毀損上址處所之大門門鎖（該鎖係附於門上
    之鎖，門鎖構成門之一部分），而侵入屋內之方式（無故侵
    入住宅部分，未據告訴），竊取乙○○所有之MP3 隨身聽一
    臺、手套一付及現金一萬六千六百九十元等物得手；嗣丙○○與甲○○正欲離開乙○○上址住處而步行在該公寓樓梯間
    之際，適為巡守人員發覺並報警處理，而為警當場逮捕，始
    悉上情，並扣得丙○○所有之萬能扳手一支、開鎖工具十五
    支、鏡子一個、迷你電話一具等物。丙○○並於偵查機關尚
    未發覺犯罪前，主動坦承上開(一)之竊盜犯行而自首。
二、案經乙○○訴由臺北縣政府警察局新莊分局移送臺灣板橋地
    方法院檢察署檢察官偵查起訴。
    理  由
一、訊據被告丙○○、甲○○對於上述時、地竊盜之犯行均坦承
    不諱，並經告訴人即被害人乙○○、被害人丁○○於警詢中
    指述明確，復有卷附臺北縣政府警察局新莊分局福營派出所
    扣押物品目錄表、贓物認領保管單各一紙、現場照片十六幀
    、監視影像畫面照片一幀、遭竊物品照片四幀及行竊工具二
    張足稽，被告之自白與事實相符，本件事證已臻明確，犯行
    堪以認定，應依法論科。
二、按刑法第三百二十一條第一項第二款所謂「門扇」係指門戶
    、窗扇等阻隔出入之設備而言，又所謂毀越門扇，其「越」
    指逾越而言，如係從門走入或開鎖啟門入室，均不得謂為逾
    越門扇。另毀壞「門鎖」行竊，如係附加於門上之鎖（掛鎖
    ），其鎖固屬安全設備；如係鑲在鐵門上之鎖（如司畢靈鎖
    ），即構成門之一部，加以毀壞，則應認係毀壞門扇，此有
    最高法院七十三年度台上字第三三九八號、七十四年度台上
    字第二四三號、七十七年度台上字第一一三○號、八十五年
    度台上字第五四三三號判決足供參照。次按兇器之種類並無
    限制，凡客觀上足對人之生命、身體、安全構成威脅，具有
    危險性之兇器均屬之，且只須行竊時攜帶此種具有危險性之
    兇器為已足，並不以攜帶之初有行兇之意圖為必要。末按事
    前同謀，事後分贓，並於實施犯罪之際，擔任在外把風，顯
    係以自己犯罪之意思而參與犯罪，即應認為共同正犯，又如
    係為自己犯罪之意思而參與，則雖僅擔任把風而未實行劫取
    財物，仍應依共同正犯論科，此有司法院院字第二○三○號
    解釋、二十四年上字第二八六八號判例足供參照。查被告丙○○於犯罪事實(一)行竊時所使用之Ｔ字型扳手一支，通常為
    鐵製材質，並有被告當庭繪製之草圖一份附卷可稽，且依被
    害人指訴，上址住處鐵門門鎖確實已遭人破壞而侵入，若非
    使用器械破壞，應無從毀壞鐵門門鎖，是被告丙○○所供述
    其係使用Ｔ字型扳手破壞鐵門門鎖一節，應堪採信，而該器
    具既屬鐵製材質，又能持之破壞鐵門門鎖，足見其質地堅硬
    ，客觀上應足以對於人之身體、生命安全構成威脅而具有危
    險性，故上開未扣案之Ｔ字型扳手一支自屬兇器無訛；又被
    告丙○○、甲○○於犯罪事實(二)行竊時所扣案之萬能扳手一
    支、開鎖工具十五支，係鋼鐵製品，質地堅硬沈重，其形狀
    、長度分別如本院勘驗筆錄所示，客觀上均足對人之生命、
    身體構成威脅，且有行兇之可能性及危險性，此有本院勘驗
    筆錄一紙附卷可考，應屬刑法第三百二十一條第一項第三款
    所指之「兇器」。被告攜帶上揭兇器，毀壞大門內鑲之門鎖
    （見上開卷附現場採證照片），侵入住宅竊盜。核被告丙○○就犯罪事實(一)所為，係犯刑法第三百二十一條第一項第二
    款、第三款之攜帶兇器毀壞門扇竊盜罪；被告丙○○、甲○○犯罪事實(二)所為，係犯刑法第三百二十一條第一項第二款
    、第三款之攜帶兇器毀壞門扇竊盜罪。被告丙○○、甲○○
    ，就上揭犯罪事實(二)竊盜犯行，有犯意聯絡，甲○○並有在
    外把風、接應之行為，依首揭判例見解，自係竊盜之共同正
    犯。被告丙○○所犯事實(一)、(二)之竊盜罪，犯意各別，行為
    互殊，應予分論併罰。被告丙○○於上開犯罪事實(一)竊盜犯
    行後，在未被有偵查犯罪職權之公務員發覺前，主動向臺北
    縣政府警察局新莊分局員警自首犯罪，並接受裁判，此有臺
    北縣政府警察局新莊分局調查筆錄附卷可稽，乃依刑法第六
    十二條前段減輕其刑。又被告丙○○前有如事實欄所載罪刑
    執行紀錄，有卷附臺灣高等法院被告前案紀錄表一份可按，
    其受有期徒刑之執行完畢後，五年以內再故意犯本件有期徒
    刑以上之罪，為累犯，應依法加重其刑，並先加後減之。至
    檢察官認被告甲○○乃受有期徒刑執行完畢後五年內，故意
    再犯本件有期徒刑以上之罪，為累犯，應依刑法第四十七條
    第一項加重其刑；然查被告甲○○故意犯本件犯罪事實(二)之
    時間為九十九年四月五日下午二時許，顯非其前於九十一年
    間，因竊盜案件，經本院以九十一年度易字第一三六八號判
    決判處有期徒刑四月確定；又因施用毒品案件，經臺灣臺北
    地方法院以九十一年度訴字第六一六號判決判處有期徒刑八
    月確定；上開二罪刑經臺灣臺北地方法院以九十二年度聲字
    第一○七七號裁定應執行有期徒刑十月確定；另因竊盜案件
    ，經臺灣臺北地方法院以九十一年度簡字第三四三一號判決
    判處有期徒刑六月確定；再因施用毒品案件，經臺灣臺北地
    方法院以九十二年度訴字第六七○號判決判處有期徒刑八月
    確定；上開二罪刑經臺灣臺北地方法院以九十二年度聲字第
    一一七八號裁定應執行有期徒刑一年確定；前開四罪並接續
    執行，於九十四年二月十五日縮短刑期執行完畢後五年內所
    犯，是以檢察官認被告甲○○應論以累犯，容有誤會，附此
    敘明。爰審酌被告有多次毒品、竊盜前科，此有上開被告前
    案紀錄表可參，素行不良，渠等正值壯年，好逸惡勞，不思
    以正途賺取金錢，為竊盜犯行，危害社會治安，惟其犯後，
    已坦承犯行，非無悔意，兼衡其犯罪目的、手段、所竊取財
    物之價值並已發還被害人等一切犯罪情狀，分別量處如主文
    所示之刑，並就被告丙○○部分，定其應執行刑，以資懲儆
    。末查扣案之萬能板手一支、開鎖工具十五支，鏡子一個，
    係被告丙○○所有供被告犯罪所用之物，業據其供承在卷，
    應依刑法第三十八條第一項第二款之規定沒收；另未扣案之
    Ｔ字型扳手一支係供被告丙○○犯罪所用之物，業經本院認
    定如上，雖未扣案，無證據已經滅失，故亦應依上開刑法第
    三十八條第一項第二款之規定沒收之。至於扣案迷你電話一
    具，或為被告否認供竊盜犯行所用，或查無證據可資證明用
    於本案竊盜犯行，爰不為沒收之諭知，附此敘明。
據上論斷，應依刑事訴訟法第二百七十三條之一第一項、第二百
九十九條第一項前段，刑法第二十八條、第三百二十一條第一項
第二款、第三款、第四十七條第一項、第六十二條前段、第五十
一條第五款、第三十八條第一項第二款，判決如主文。
本案經檢察官黃怡華到庭執行職務。
中    華    民    國    99    年    6     月    30    日
                 臺灣板橋地方法院刑事第十六庭
                                法  官  王綽光
以上正本證明與原本無異。
如不服本判決應於收受送達後十日內向本院提出上訴書狀，並應
敘述上訴理由; 其未敘述上訴理由者，應於上訴期間屆滿後二十
日內向本院補提理由書（均需按他造當事人之人數附繕本，切勿
逕送上級法院）。
                                書記官  許清秋
中    華    民    國    99    年    7     月    6     日
附錄本案論罪科刑法條全文：
中華民國刑法第321條（加重竊盜罪）
犯竊盜罪而有左列情形之一者，處六月以上、五年以下有期徒刑
：
一、於夜間侵入住宅或有人居住之建築物、船艦或隱匿其內而犯
    之者。
二、毀越門扇、牆垣或其他安全設備而犯之者。
三、攜帶兇器而犯之者。
四、結夥三人以上而犯之者。
五、乘火災、水災或其他災害之際而犯之者。
六、在車站或埠頭而犯之者。
前項之未遂犯罰之。

司法院資訊處製作；財團法人民間司法改革基金會備份。
